【裁判字號】    98,消債清,88
【裁判日期】    980831
【裁判案由】    聲請清算程序
【裁判全文】
臺灣高雄地方法院民事裁定            98年度消債清字第88號
聲  請  人  甲○○
代  理  人  歐陽珮律師
上列當事人因消費者債務清理事件聲請清算，本院裁定如下：
    主  文
聲請人甲○○自民國九十八年八月卅一日下午四時起開始清算程
序。命司法事務官進行本件清算程序。
    理  由
一、聲請意旨略以：聲請人對於金融機構因消費借貸、信用卡或
    現金卡契約而負有新臺幣（下同）302,993 元之債務，惟聲
    請人名下並無財產，復因右眼弱視致無法工作，無收入清償
    債務，遂以書面向最大債權金融機構美商花旗銀行股份有限
    公司（下稱花旗銀行）請求共同協商債務，經花旗銀行審查
    後因認聲請人「無法負擔任何還款條件」，致協商不成立。
    聲請人因右眼弱視之殘疾，致無法覓得工作，前均依配偶之
    收入維生，然配偶於98年1 月間亦因公司虧損、業務緊縮而
    遭裁員離職，聲請人頓失依靠而無法維生，更遑論償債。而
    聲請人所負無擔保或無優先權之債務總額並未逾1,200 萬元
    ，復未經法院裁定開始清算程序或宣告破產，爰依法聲請清
    算等語。
二、按債務人不能清償債務或有不能清償之虞者，得依本條例所
    定清算程序，清理其債務；債務人對於金融機構因消費借貸
    、自用住宅借款、信用卡或現金卡契約而負債務，在聲請清
    算前，應提出債權人清冊，以書面向最大債權金融機構請求
    協商債務清償方案，並表明共同協商之意旨；債務人與金融
    機構協商成立後，因不可歸責於己之事由致履行顯有重大困
    難者，得聲請清算；法院開始清算程序之裁定，應載明其年
    、月、日、時，並即時發生效力；法院裁定開始更生或清算
    程序後，得命司法事務官進行更生或清算程序，消費者債務
    清理條例第3 條、第151 條第1 項、第5 項、第83條第1 項
    、第16條第1 項定有明文。
三、經查，聲請人主張之上開事實，業據其提出財產及收入狀況
    說明書、債權人清冊、財團法人金融聯合徵信中心當事人綜
    合信用報告債務清理條例前置協商專用債權人清冊、當事人
    綜合信用報告、戶籍謄本、聲請人95、96年度綜合所得稅各
    類所得資料清單、財產歸屬資料清單、前置協商不成立通知
    書、勞工保險現金給付收據、配偶離職證明書附卷為證，堪
    信為真實。聲請人及其配偶現均屬失業狀態，無法負擔任何
    償債條件，於此，自無法苛求聲請人放棄基本生活需求而專
    為償債，客觀上堪認其確有不能清償債務之情事。本件又查
    無債務人有消費者債務清理條例第6 條第3 項、第8 條或第
    82條第2 項所定駁回清算聲請之事由存在，則債務人聲請清
    算，應屬有據，爰裁定如主文。
中    華    民    國    98    年     8    月    31    日
                  民事鳳山分庭  法      官  吳文婷
上為正本係照原本作成。
本件不得抗告。
本裁定已於98年8月31日下午4時公告。
中    華    民    國    98    年     8    月    31    日
                                書  記  官  林仕興


司法院資訊處製作；財團法人民間司法改革基金會備份。
